【裁判字號】    94,訴,1083
【裁判日期】    950125
【裁判案由】    偽造文書等
【裁判全文】
臺灣基隆地方法院刑事判決              94年度訴字第1083號
公  訴  人  臺灣基隆地方法院檢察署檢察官
被      告  丙○
                    （另案在臺灣新竹監獄執行）
上列被告因偽造文書等案件，經檢察官提起公訴（94年度偵字第
3465號、第4464號），嗣經本院合議改採簡式審判程序審理，本
院判決如下：
    主  文
丙○行使偽造私文書，足以生損害於他人，處有期徒刑捌月。
扣案之變造之丁○○之國民身分證上所貼丙○之照片壹幀、自備
鑰匙壹支、在台灣大哥大股份有限公司行動電話服務申請書及手
機專案同意書上所分別偽簽之「丁○○」之署押各貳枚，均沒收
。
    事  實
一、丙○曾於民國92年間因犯加重竊盜罪，經臺灣桃園地方法院
    於民國93年8月16日判處有期徒刑7月確定，又於93年間因犯
    竊盜罪，經臺灣桃園地方法院中壢簡易庭於93年12月13日判
    處有期徒刑6月確定，嗣上開二有期徒刑合併定應執行刑為
    有期徒刑1年（現正服該刑，起訴書誤已於93年11月27日執
    行完畢），猶不知悔改，復為下列犯行：(一)(1)、基於意圖為
    自己不法所有之概括犯意，於94年8月4日至同年月8日間之
    某日，在友人丁○○位於基隆市○○區○○路100巷257 號
    地下室，竊取丁○○之國民身分證、健保IC卡各1張；(2)、
    得手後旋於同日在臺北市南港區某處，與姓名年籍不詳之成
    年男子「張永偉」基於變造特種文書之犯意聯絡，由「張永
    偉」將丁○○之國民身分證照片撕除，改貼上丙○之照片，
    共同變造丁○○之身分證，再將之交由丙○持有，足以生損
    害於丁○○及戶籍主管機關對戶籍管理之正確性。(二)、丙○
    基於行使變造特種文書之概括犯意、行使偽造私文書及詐欺
    取財之犯意，持變造完成之丁○○之身分證，於94年8月25
    日晚間8時許，至基隆市○○路328號戊○○經營之通訊行，
    向戊○○出示經變造之丁○○之身分證，訛稱己為丁○○，
    欲申辦HH－2650專案（亦即申辦台灣大哥大門號就送NOKIA
    2650型手機），並在台灣大哥大股份有限公司行動電話服務
    申請書第一聯之申請人簽名欄2處（第2、3聯為複寫）及手
    機專案同意書之立同意書人欄2處，分別偽簽「丁○○」之
    署名，偽造完成各該私文書，再持交戊○○，足以生損害於
    丁○○、戊○○，致戊○○陷於錯誤，將NOKIA 2650 型行
    動電話1支（序號000000000000000號）交付給丙○，丙○於
    詐得上開行動電話後，即插入自己所有之0000000000門號卡
    ，將之交付不知情之女友黃梅君使用，嗣經戊○○撥打上開
    門號欲找丁○○查證，經黃梅君告以係丙○申辦，戊○○始
    知受騙（戊○○因而未辦理開通手續）(三)、丙○復承前首揭
    竊盜之概括犯意，於94年8月29日凌晨1時許，在基隆市○○
    ○路106號旁停車場內，以自備之鑰匙1支，打開因頗為疲累
    睏睠、竟在駕駛座上睡著之乙○○所有之JD－8858號自用小
    客車左前車門，並將該鑰匙插於電門孔內，翻動車內之物品
    ，已著手於搜尋車內之財物，嗣於同日凌晨1時30分許，為
    巡邏之基隆市警察局第四分局大武崙派出所警員吳國基發現
    而未遂，並扣得上開鑰匙1支。(四)、詎丙○為規避吳國基警
    員之查緝，承前同一行使變造特種文書之概括犯意，出示前
    開變造之丁○○身分證交吳國基查看，惟吳國基因發現該變
    造之身分證有重新護貝之痕跡，經詢問丙○其父母、配偶姓
    名、身分證號碼等事項，然丙○均無從回答，乃循身分證上
    之地址向丁○○查訪，復經戊○○至警局指認，因而查獲上
    情，並扣得經變造之丁○○之國民身分證、健保IC卡各1張
    ，警方又通知黃梅君攜帶戊○○為丙○詐騙之行動電話到警
    局，而將該行動電話發還戊○○。
二、案經基隆市警察局第四分局報告臺灣基隆地方法院檢察署檢
    察官偵查起訴。
    理  由
一、訊據被告丙○對於上揭事實坦承不諱，核與被害人丁○○、
    戊○○、乙○○警詢指述、證人黃梅君警訊證述、證人丁○
    ○、戊○○、吳國基偵訊證詞相符，並有變造之丁○○國民
    身分證、健保IC卡影本各1張、台灣大哥大行動電話服務申
    請書（3聯）、手機專案同意書附卷可稽，且有扣案之被告
    所有用以竊盜之鑰匙1支、變造之丁○○之國民身分證原本1
    張可資佐證，本件事證明確，被告犯行足堪認定。
二、核被告所為，係犯刑法第三百二十條第一項、第三項、第一
    項之竊盜既遂、未遂罪、第三百三十九條第一項之詐欺取財
    罪、刑法第二百十六條行使第二百十二條之變造身分證罪、
    第二百十六條行使第二百十條之偽造私文書罪。被告就事實
    欄一(一)(2)之犯行，與「張永偉」之成年男子間，具有犯意聯
    絡、行為分擔，為共同正犯。被告偽造丁○○之署押行為為
    偽造私文書之階段行為；而變造國民身分證、偽造私文書之
    低度行為為其後之行使之高度行為所吸收，均不另論罪。被
    告前後各二次竊盜、行使變造身分證之行為，各時間緊接，
    所犯各係構成要件相同之罪名，各顯係基於概括之犯意為之
    ，各為連續犯，各以一罪論，並應各依刑法第五十六條之規
    定加重其刑（二次竊盜財既、未遂犯行，則應論以情節較重
    之竊盜既遂罪）。被告所犯上開各罪間，有方法結果之牽連
    關係，為牽連犯，應依刑法第五十五條，從最重之行使偽造
    私文書罪處斷。爰審酌被告犯罪手段、變造國民身分證之危
    害性、偽造私文書以詐財之所得、竊盜所得物品之價值、被
    告前有二次竊盜前科（如事實欄一所述，此有台灣高等法院
    被告前案紀錄表一紙可憑）等一切情狀，量處如主文所示之
    刑。被告在台灣大哥大股份有限公司行動電話服務申請書第
    一聯之申請人簽名欄2處（第2、3聯為複寫）及手機專案同
    意書之立同意書人欄2處，分別偽簽之「丁○○」之署押，
    均應依刑法第二百十九條之規定宣告沒收；扣案之變造丁○
    ○之國民身分證上所貼被告之照片1幀、自備鑰匙1支，則係
    被告所有以供其犯罪所用之物，業據被告陳述明確，應依刑
    法第三十八條第一項第二款之規定，宣告沒收。
三、臺灣桃園地方法院檢察署檢察官94年度偵緝字第807號併辦
    意旨另以：被告丙○意圖與某姓名年籍不詳之張姓男子共同
    基於變造特種文書之犯意聯絡，於民國93年4月20日9時40分
    許，在桃園縣龍潭鄉某處，交付自己之照片予張姓男子，由
    張姓男子持往不明處所，將謝嘉豪（另為不起訴處分）之身
    分證及顏金生（已死亡）換貼丙○之照片而變造，足以生損
    害於戶政機關及監理機關對身份證、駕照製發管理之正確性
    。嗣於93年4月23日13時許，丙○持張姓男子所交付之前開
    變造之身份證，前往桃園縣中壢市○○路188號萬泰商業銀
    行辦理貸款，為該銀行職員藍雅茵發覺有異，隨即報警當場
    查獲，並扣得前開變造之身份證、駕照，因認其另涉犯刑法
    第216條、第212條之行使變造特種文書、第339條第3項詐欺
    未遂罪嫌，因而聲請本院併為審理。然查：被告所犯本案前
    開論罪部分之犯行之時點與併辦案件之犯行時點相隔一年左
    右，豈能謂二者尚有何連續犯裁判上一罪之關係？遑論被告
    為併辦部分之犯行後之93年4月30日即入桃園勒戒所實施勒
    戒，後又接續服有期徒刑7月，至同年11月28日始出監，直
    至翌年之94年8月下旬始再犯本案部分之行使變造身分證、
    詐欺罪，益見本案與併辦部分之犯行係另行起意之不同犯行
    ，無從於本案併為審理，此部分自應退由臺灣桃園地方法院
    檢察署檢察官另行偵辦。
據上論斷，應依刑事訴訟法第二百七十三條之一第一項、第二百
九十九條第一項前段，刑法第二百十六條、第二百十二條、第二
百十條、第三百三十九條第一項、第三百二十條第一項、第五十
五條、第二百十九條、第三十八條第一項第二款，罰金罰鍰提高
標準條例第一條前段，判決如主文。
本案經檢察官甲○○到庭執行職務
中    華    民    國    95    年    1     月    25    日
                  刑事第四庭法    官  曾雨明
以上正本證明與原本無異。
對於本件判決如有不服，應於收受送達後10日內，向本院提出上
訴書狀，上訴於臺灣高等法院。
中    華    民    國    95    年    1     月    26    日
                            書 記 官  王靜敏
附錄法條：
中華民國刑法第216條：
行使第條至第條之文書者，依偽造、變造文書或登載不實事項或
使登載不實事項之規定處斷。
中華民國刑法第212條：
偽造、變造護照、旅券、免許證、特許證及關於品行、能力服務
或其他相類之證書、介紹書，足以生損害於公眾或他人者，處1
年以下有期徒刑、拘役或3百元以下罰金。
中華民國刑法第210條：
偽造、變造私文書，足以生損害於公眾或他人者，處5 年以下有
期徒刑。
中華民國刑法第339條第1項：
意圖為自己或第 3 人不法之所有，以詐術使人將本人或第 3 人
之物交付者，處5 年以下有期徒刑、拘役或科或併科1000元以下
罰金。


司法院資訊處製作；財團法人民間司法改革基金會備份。
